【裁判字號】    96,訴,4562
【裁判日期】    970530
【裁判案由】    毒品危害防制條例
【裁判全文】
臺灣板橋地方法院刑事判決              96年度訴字第4562號
公  訴  人  臺灣板橋地方法院檢察署檢察官
被      告  甲○○
                    （現於臺灣臺北監獄臺北分監執行中）
上列被告因違反毒品危害防制條例案件，經檢察官提起公訴（96
年度毒偵字第8502號），本院於準備程序進行中，被告就被訴之
事實為有罪之陳述，經告知被告簡式審判程序之旨，並聽取當事
人之意見後，嗣經本院合議庭裁定進行簡式審判程序，判決如下
：
    主  文
甲○○施用第一級毒品，累犯，處有期徒刑拾月；又施用第二級
毒品，累犯，處有期徒刑陸月；應執行有期徒刑壹年貳月。
    事  實
一、甲○○前於民國（下同）90年間因施用毒品案件，經依臺灣
    臺東地方法院於90年8 月8 日以90年度毒聲字第348 號裁定
    送觀察、勒戒後，認有繼續施用毒品之傾向，復經同法院於
    90年10月5 日以90年4 月30日裁定令入戒治處所施以強制戒
    治，於91年7 月17日停止處分出監，91年9 月7 日交付保護
    管束期滿，並經臺灣臺東地方法院檢察署檢察官於91年9 月
    27日以91年度戒偵字第39號為不起訴處分確定。又於93年間
    因施用毒品案件，經本院判處有期徒刑5 月確定，並於94年
    4 月14日易科罰金執行完畢；再於95年間又同因施用毒品案
    件，經本院判處有期徒刑5 月確定，之後減為有期徒刑2 月
    又15日，並於96年7 月16日執行完畢。又於96年間同因施用
    毒品案件，經本院判處有期徒刑8 月確定，上訴臺灣高等法
    院駁回確定，之後減為有期徒刑4 月，現正執行中（此部分
    不構成累犯）。詎其猶不知悔改，復基於施用第一級毒品海
    洛因及第二級毒品安非他命之犯意，先後於96年10月19日20
    時、同日21時許，在其位於臺北縣樹林市○○街140 巷25號
    3 樓住處內，將第一級毒品海洛因摻入於香煙內，以火點燃
    後再施用含有海洛因成分氣體，及將第二級毒品安非他命置
    放於玻璃球內，以火燒烤後，再施用所出霧化有安非他命成
    分之氣體，以此方式分別施用第一級毒品海洛因及第二級毒
    品安非他命各1 次。嗣於96年10月19日晚11時30分許，在上
    址為警查獲。
二、案經臺北縣政府警察局樹林分局報請臺灣板橋地方法院檢察
    署檢察官偵查起訴。
    理  由
一、按除被告所犯為死刑、無期徒刑、最輕本刑為三年以上有期
    徒刑之罪或高等法院管轄第一審案件者外，於第一次審判期
    日前之準備程序進行中，被告先就被訴事實為有罪之陳述時
    ，審判長得告知被告簡式審判程序之旨，並聽取當事人、代
    理人、辯護人及輔佐人之意見後，裁定進行簡式審判程序，
    刑事訴訟法第273 條之1 第1 項定有明文。經核本件被告甲
    ○○所犯係死刑、無期徒刑、最輕本刑為三年以上有期徒刑
    以外之罪，其於準備程序中就被訴事實為有罪之陳述，經法
    官告知簡式審判程序之旨，並聽取公訴人及被告之意見後，
    本院合議庭認宜進行簡式審判程序，爰依上揭規定合議裁定
    由受命法官獨任進行簡式審判程序，合先敘明。
二、上揭事實，業據被告甲○○迭於警詢、偵查及本院準備程序
    與審理時供承不諱，且被告為警查獲時所採集之尿液，經送
    請檢驗之結果，呈鴉片類及安非他命類陽性反應，有臺灣檢
    驗科技股份有限公司出具之濫用藥物尿液檢驗報告乙份附卷
    可稽（見偵查卷第31頁）。是堪認被告自白施用第一級毒品
    海洛因及第二級毒品安非他命應與事實相符。又被告前因施
    用毒品案件毒品案件，經依臺灣臺東地方法院於90年8 月8
    日以90年度毒聲字第348 號裁定送觀察、勒戒後，認有繼續
    施用毒品之傾向，復經同法院於90年10月5 日以90年4 月30
    日裁定令入戒治處所施以強制戒治，於91年7 月17日停止處
    分出監，91年9 月7 日交付保護管束期滿，並經臺灣臺東地
    方法院檢察署檢察官於91年9 月27日以91年度戒偵字第39
    號為不起訴處分確定。又於93年間因施用毒品案件，經本院
    判處有期徒刑5 月確定，並於94年4 月14日易科罰金執行完
    畢；再於95年間又同因施用毒品案件，經本院判處有期徒刑
    5 月確定，之後減為有期徒刑2 月又15日，並於96年7 月16
    日執行完畢。又於96年間同因施用毒品案件，經本院判處有
    期徒刑8 月確定，上訴臺灣高等法院駁回確定，之後減為有
    期徒刑4 月，現正執行中等情，有上開不起訴處分書及臺灣
    高等法院被告前案紀錄表附卷可按。從而，被告復於96年10
    月19日施用第一級毒品海洛因及第二級毒品安非他命，顯係
    在觀察、勒戒執行完畢釋放後5 年內再犯毒品危害防制條例
    第10條之罪，是本件罪證明確，其犯行堪予認定，應予依法
    論科。
三、查海洛因與安非他命依其成癮性、濫用性及對社會危害性之
    程度，已分別為毒品危害防制條例第2 條第2 項第1 款、第
    2 款所規定之第一級、第二級毒品。又被告持有海洛因、安
    非他命之低度行為，應分別為其施用海洛因、安非他命之高
    度行為所吸收，不另論罪。故核被告所為，係犯毒品危害防
    制條例第10條第1 項、第2 項之施用第一級毒品及第二級毒
    品之罪。再被告所犯上開2 罪間，犯意各別，構成要件互異
    ，應予分論併罰。末查；被告有如事實欄所載徒刑執行之情
    形，此有臺灣高等法院被告前案紀錄表在卷可徵。其於有期
    徒刑執行完畢後，五年內故意再犯有期徒刑以上刑之2 罪，
    皆為累犯，均應依法各加重其刑。爰審酌被告前已因施用毒
    品經觀察、勒戒、強制戒治後而獲不起訴處分之寬典，猶應
    知所惕勵，對於施用毒品之違法性及可罰性，應有明確而強
    烈之認識，詎猶不知悛悔，復行施用海洛因及安非他命，戕
    害自己之身心健康，兼衡其智識程度、犯罪動機、目的及犯
    罪後自承施用毒品犯行，犯後態度良好等一切情狀，分別量
    處如主文所示之刑，並依法定其應執行之刑，以資懲儆。
據上論斷，應依刑事訴訟法第273 條之1 第1 項、第299 條第1
項前段，毒品危害防制條例第10條第1 項、第2 項，刑法第11條
前段、第47條第1 項、第51條第5 款，判決如主文。
本案經檢察官吳文正到庭執行職務
中    華    民    國    97    年    5     月    30    日
                    刑事第五庭  法  官  潘  長  生
以上正本證明與原本無異。
如不服本判決應於送達後10日內敘明理由向本院提出上訴狀。
                                書記官  彭  麗  紅
中    華    民    國    97    年    5     月    30    日
附錄本案論罪科刑法條全文：
毒品危害防制條例第10條
施用第一級毒品者，處六月以上五年以下有期徒刑。
施用第二級毒品者，處三年以下有期徒刑。


司法院資訊處製作；財團法人民間司法改革基金會備份。
